臺灣臺中地方法院臺中簡易庭民事判決 
                                   111年度中簡字第1537號
原      告  劉子暘  
被      告  吳旻潔  




上列當事人間損害賠償事件，於民國111年7月7日言詞辯論終結
，本院判決如下：
    主      文
被告應給付原告新臺幣玖萬玖仟玖佰柒拾肆元及自民國一一一年
六月十三日起至清償日止，按年息百分之五計算之利息。
原告其餘之訴駁回。 
訴訟費用由被告負擔十分之四，餘由原告負擔。
本判決原告勝訴部分得假執行。
原告其餘假執行之聲請駁回。
    事實及理由
一、被告經合法通知，無正當理由，未於言詞辯論期日到場，核
    無民事訴訟法第386 條所列各款情形，爰依原告之聲請，准
    由其一造辯論而為判決。
二、原告主張：被告可預見一般人取得他人金融機構帳戶使用，
    可能遭利用於詐欺等財產犯罪，且取得他人金融帳戶資料之
    目的，在於收取贓物及掩飾正犯身分，以逃避查緝，竟仍基
    於幫助詐欺取財、幫助洗錢之不確定故意，於民國110年6月2
    日前某日，在臺中市北區之統一便利商店錦中門市內，將其
    所其申設之陽信商業銀行（下稱陽信銀行）帳號0000000000
    00號帳戶之金融卡，寄予姓名年籍不詳、LINE暱稱「手工：
    寒妹」之成年人指定之收件人，並以手機通訊軟體LINE留言
    告知前述帳戶金融卡之密碼，而容任「手工：寒妹」所屬之
    詐騙集團成員使用上開帳戶遂行犯罪。嗣該詐欺集團成員取
    得被告交付之前開陽信銀行帳戶資料後，即共同意圖為自己
    不法所有，基於詐欺之犯意聯絡，於110年6月2日晚間7時、
    8時許撥打電話予原告，先後假冒電商業者及銀行職員佯稱
    ：因銀行設定，須依指示解除設定云云，以此方式使原告陷
    於錯誤而依指示匯款新臺幣（下同）4萬9987元、4萬9987元
    至前揭被告陽信銀行帳戶，另於同日晚間9時許分別以無摺
    存款、網路銀行轉帳方式存入4萬9987元、4萬9987元、3萬0
    002元、2萬元、2000元到不詳詐欺集團成員名下000-000000
    00000帳戶，案經原告報警處理，因被告提供陽信銀行帳戶
    之犯行，已先經本院110年度中金簡字第111號判處罪刑確定
    ，故檢察官為不起訴處分。爰依民法第184條第1項前段、後
    段、第2項、第185條第1項前段、第2項規定，請求被告賠償
    原告25萬1950元等語，並聲明：⑴被告應給付原告25萬1950
    元及自起訴狀繕本送達翌日起至清償日止，按年息百分之5 
    計算之利息。⑵願供擔保請准宣告假執行。 
三、被告未於言詞辯論期日到場，亦未提出書狀為何聲明或陳述
    。 
四、得心證之理由：
　㈠查被告於110年6月2日晚間7時、8時許遭詐欺集團電話詐騙，
    匯款4萬9987元、4萬9987元合計9萬9974元至被告陽信銀行
    帳戶，原告對於被告提出刑事告訴，案經檢察官偵查結果，
    以被告同一行為業經本院110年度中金簡字第111號刑事簡易
    判決判處被告幫助犯洗錢防治法第14條第1項之洗錢罪罪刑
    確定（處有期徒刑2月，併科罰金4000元），為確定判決效
    力所及，故對於被告為不起訴處分，有網銀轉帳成功通知畫
    面、報案三聯單、臺中地方檢察署檢察官111年度偵字第223
    5號、第9882號不起訴處分書及本院110年度中金簡字第111
    號刑事簡易判決在卷可稽（見卷第21、31-37、47-58頁），
    以上諸情堪認為真正。按因故意或過失，不法侵害他人之權
    利者，負損害賠償責任；數人共同不法侵害他人之權利者，
    連帶負損害賠償責任；造意人及幫助人，視為共同行為人，
    民法第184條第1項前段、第185條第1項前段、第2項定有明
    文。被告幫助詐騙集團成員不法詐取原告款項9萬9974元，
    原告請求被告如數賠償，自屬有據。
　㈡次按民法第185條第1項所謂之數人共同不法侵害他人之權利
    ，係指各行為人均曾實施加害行為，且各具備侵權行為之要
    件而發生同一事故者而言，是以各加害人之加害行為均須為
    不法，且均須有故意或過失，並與事故所生損害具有相當因
    果關係者始足當之；第2項所稱之幫助人，係指幫助他人使
    其容易遂行侵權行為之人，其主觀上須有故意或過失，客觀
    上對於結果須有相當因果關係，始須連帶負損害賠償責任（
    最高法院92年度台上字第1593號判決參照）。查原告另遭詐
    欺集團詐騙匯款4萬9987元、4萬9987元、3萬0002元、2萬元
    、2000元合計15萬1976元至000-00000000000帳戶，並無證
    據可認與被告提供其銀行帳戶所涉幫助洗錢、幫助詐欺之犯
    行有關，不能命被告就原告此部分遭騙所受損害負損害賠償
    責任。是原告請求被告就另遭詐欺集團詐騙匯款4萬9987元
    、4萬9987元、3萬0002元、2萬元、2000元合計15萬1976元
    至000-00000000000帳戶之損害負賠償責任，並無理由。
  ㈢末按「給付無確定期限者，債務人於債權人得請求給付時，
    經其催告而未為給付，自受催告時起，負遲延責任。其經債
    權人起訴而送達訴狀，或依督促程序送達支付命令，或為其
    他相類之行為者，與催告有同一之效力。」，「遲延之債務
    ，以支付金錢為標的者，債權人得請求依法定利率計算之遲
    延利息。但約定利率較高者，仍從其約定利率。」，民法第
    229條第2項、第233條第1項定有明文。原告所提民事起訴狀
    繕本於111年6月12日送達被告（公示送達生效日、見卷第69
    頁），被告自受起訴狀送達時起負遲延責任，並應自翌日起
    加付法定遲延利息。
五、從而，原告依侵權行為法律關係，請求被告洪孟妤給付9萬9
    974元及自起訴狀繕本送達翌日即111年6月13日起至清償日
    止，按年息百分之5計算之利息，為有理由，應予准許，逾
    此部分之請求，為無理由，應予駁回。
六、本件係就民事訴訟法第427條第1項訴訟適用簡易程序為被告
    敗訴之判決，爰依民事訴訟法第389條第1項第3 款規定，依
    職權宣告假執行。原告就此勝訴部分陳明願供擔保請准宣告
    假執行，僅係促使本院職權發動，毋庸為准駁之諭知。至原
    告敗訴部分，其假執行之聲請失所依附，應併予駁回。　　
七、據上論結，本件原告之訴為一部有理由，一部無理由，依民
    事訴訟法第436條第2項、第385條第1項前段、第79條、第38
    9條第1項第3款，判決如主文。
中　　華　　民　　國　　111 　年　　7 　　月　　28　　日
                  臺灣臺中地方法院臺中簡易庭
                                  法  官  熊祥雲
以上正本係照原本作成。
如不服本判決，應於送達後20日內，向本院提出上訴狀並表明上
訴理由，如於本判決宣示後送達前提起上訴者，應於判決送達後
20日內補提上訴理由書（須附繕本），如委任律師提起上訴者，
應一併繳納上訴審裁判費。
中　　華　　民　　國　　111 　年　　7 　　月　　28　　日
                                  書記官  王麗麗